臺灣基隆地方法院刑事判決　
110年度簡上字第50號
公  訴  人  臺灣基隆地方法院檢察署檢察官
上  訴  人  
即  被  告  鄭珩  


上列上訴人即被告因違反毒品危害防制條例案件，不服本院基隆
簡易庭110年度基簡字第178號，中華民國110年2月26日第一審簡
易判決（聲請簡易判決處刑案號：110年度毒偵字第14號），提
起上訴，本院管轄之第二審合議庭判決如下：
    主      文
上訴駁回。
    事實及理由
一、按被告於第二審經合法傳喚，無正當之理由不到庭者，得不
    待其陳述，逕行判決；第二審審判期日之傳票，除刑法第61
    條所列各罪之案件至遲應於5日前送達外，至遲應於7日前送
    達；又對於簡易判決處刑不服而上訴者，得準用上開規定，
    刑事訴訟法第371條、第272條、第364條、第455條之1第3項
    分別定有明文。查本院第二審於民國110年11月23 日之審理
    期日傳票，因於上訴人即被告（下稱被告）住所地即戶籍地
    「基隆市○○區○○路000巷00號3樓」，未獲會晤被告亦無受領
    文書之同居人或受僱人，乃於110年11月2日寄存送達於被告
    住所地所在之基隆市警察局第三分局碇內派出所，自110年1
    1月12日起發生送達效力；被告業經合法傳喚未到，此有本
    院送達證書1 紙、警詢筆錄（載明被告住所【即送達處所】
    ）、被告個人戶籍資料及提起之上訴狀在卷可稽；而被告於
    審判期日並未在監在押，亦有臺灣高等法院前案案件異動查
    證作業、在監在押全國紀錄表及臺灣高等法院被告前案紀錄
    表等資料附卷可憑；是被告於上開審判期日，業經合法送達
    ，並自110年11月12日起發生送達效力，而本案係定於110年
    11月23日進行合議審理，就審期間為5日，合於至遲於5 日
    前送達之就審期間規定。然被告無正當理由不到庭，爰依上
    開規定，不待其陳述，逕為一造辯論判決，合先敘明。
二、本案經本院合議庭審理結果，認第一審簡易庭以被告鄭珩所
    為，係犯毒品危害防制條例第10條第2 項施用第二級毒品罪
    ，判處被告有期徒刑2 月，如易科罰金，以新臺幣（下同）
    1,000元折算1日。核其認事用法並無違誤，量刑亦稱妥適，
    應予維持，並引用第一審簡易判決記載之事實、證據、理由
    及應適用之法條（詳如附件）。
三、按對於簡易判決有不服者，得上訴於管轄之第二審地方法院
    合議庭，又對於簡易判決處刑不服而上訴者，準用第3編第1
    章及第2章除第361條外之規定，刑事訴訟法第455條之1 第1
    項、第3 項分別定有明文。又所謂不服第一審判決之具體理
    由，必係依卷內既有訴訟資料或提出新事證，指摘或表明第
    一審判決有何採證認事、用法或量刑等足以影響判決本旨之
    不當或違法，而構成應予撤銷之具體事由，始足當之；倘僅
    泛言原判決認定事實錯誤、違背法令、量刑失之過重或輕縱
    ，而未依上揭意旨指出具體事由，或形式上雖已指出具體事
    由，然該事由縱使屬實，亦不足以認為原判決有何不當或違
    法者，皆難謂係具體事由，俾與第二審上訴制度在請求第二
    審法院撤銷、變更第一審不當或違法之判決，以實現個案救
    濟及節制濫行上訴之立法目的相契合。是倘上訴人之上訴書
    狀雖敘述上訴理由，惟並未具體敘述第一審判決有何不當或
    違法情形，即與未敘述具體理由無異，所為上訴，即非適法
    。
四、被告固然於上訴期間內提出上訴狀，然上訴書狀僅記載「不
    服原判決，請給予自新機會，從輕發落，並給予易服勞役」
    等語，此有被告刑事上訴狀1 紙在卷可稽；惟被告迄今未補
    提上訴理由狀，且經本院合法傳喚無正當理由不到庭，故亦
    未到庭陳明上訴理由。至上訴人另請求准予「易服勞役」一
    情，應係「易服社會勞動」之誤，惟執行裁判由為裁判法院
    之（對應）檢察官指揮之，依刑法第41條易服社會勞動者，
    由指揮執行之檢察官命令之，此為刑事訴訟法第457條第1項
    前段、第479條第1項所明定，故關於易服社會勞動之准駁及
    執行方式，均屬檢察官之職權事項，非法院權責或得予審酌
    ，被告上訴請求准予「易服社會勞動（勞役）」，於法不合
    。而本案經本院審理後，認原審判決認事用法及量刑，均無
    不當，是被告未具理由而提起上訴，其上訴顯無理由，自應
    予以駁回。
據上論斷，應依刑事訴訟法第455條之1 第1項、第3項、第371條
、第368條、第373條，判決如主文。
本案經檢察官林明志到庭執行職務。
中　　華　　民　　國　　110 　年　　12　　月　　7 　　日
                  刑事第四庭審判長法  官  齊  潔
                                  法  官  周霙蘭
                                  法  官  李辛茹
以上正本證明與原本無異。
本件判決不得上訴。
中　　華　　民　　國　　110 　年　　12　　月　　7 　　日
                                  書記官  陳彥端
附件
臺灣基隆地方法院刑事簡易判決 
110年度基簡字第178號
聲　請　人　臺灣基隆地方檢察署檢察官
被　　　告　鄭珩　　
上列被告因違反毒品危害防制條例案件，經檢察官陳映蓁、吳欣
恩聲請以簡易判決處刑（110年度毒偵字第14號），本院判決如
下：
    主  文
鄭珩施用第二級毒品，處有期徒刑貳月，如易科罰金，以新臺幣
壹仟元折算壹日。扣案安非他命吸食器壹組（貳支）沒收之。
    犯罪事實及理由
一、鄭珩基於施用第二級毒品甲基安非他命之犯意，於民國109
    年11月6日上午某時許，在基隆市○○區○○路000巷00號3樓住
    處，以將第二級毒品甲基安非他命置入玻璃球內燃火燒烤吸
    食其煙霧之方式，施用第二級毒品甲基安非他命1次。嗣於
    同日晚上7時許，主動自基隆市警察局第三分局碇內派出所
    自首其施用毒品犯行，並交付其所有之安非他命吸食器1組
    （2支），經鄭珩同意採其尿液送驗後，呈甲基安非他命陽
    性反應而查悉上情。案經基隆市警察局第三分局報告臺灣基
    隆地方檢察署檢察官偵查後聲請簡易判決處刑。
二、訊據被告鄭珩對前揭犯罪事實，業於警詢中均坦承不諱。本
    件被告採集之尿液檢體，經送請台灣檢驗科技股份有限公司
    濫用藥物實驗室-台北以EIA（酵素免疫分析法）初步檢驗，
    再以GC/MS（氣相層析質譜儀分析法）確認檢驗結果，確呈
    甲基安非他命及安非他命陽性反應，此有勘察採證同意書、
    基隆市警察局偵辦毒品案件尿液檢體對照表、台灣檢驗科技
    股份有限公司濫用藥物實驗室-台北濫用藥物檢驗報告各1份
    附卷可稽，是被告自白足認與事實相符，堪予採信。
三、被告前因施用毒品案件，經本院裁定送觀察、勒戒後，認無
    繼續施用毒品之傾向，於107年6月26日執行完畢釋放出所，
    並經臺灣基隆地方檢察署檢察官以107年度毒偵字第283、85
    7號為不起訴處分確定，有卷附臺灣高等法院被告前案紀錄
    表可資佐證。從而，本案事證明確，被告於初犯施用毒品案
    件經觀察勒戒後之3年以內，已再犯本件施用毒品之犯行，
    本案事證明確，其犯行堪可認定，應依法論科。
四、論罪科刑：
　㈠核被告所為，係犯毒品危害防制條例第10條第2項之施用第二
    級毒品罪。其持有第二級毒品之低度行為，為其施用第二級
    毒品之高度行為所吸收，不另論罪。
　㈡按刑法第62條所謂發覺，係指有權偵查犯罪之機關或人員已
    知悉犯罪事實及犯罪之人而言。本案由卷附報告書及被告警
    詢筆錄之記載可以查知，被告係自行前往派出所，主動向警
    方自首坦承持有吸食器1組（2支），陳述其最後一次施用毒
    品係於109年11月6日上午在其住處以玻璃球燒烤吸食煙霧方
    式施用等語，，堪認被告係在前述施用第二級毒品犯行尚未
    被有偵查犯罪職權之機關或公務員發覺前，即向警員坦承，
    進而接受裁判，其所為符合自首之要件，為鼓勵被告勇於面
    對刑事責任，並考量其節省訴訟資源之情形，故就被告本案
    犯行，依刑法第62條前段之規定，減輕其刑。
　㈢爰審酌被告前經觀察、勒戒後，復施用第二級毒品甲基安非
    他命，犯後坦承犯行，及被告施用毒品雖對己身健康戕害甚
    鉅，然終究非可與侵害他人法益之犯罪行為等量齊觀，且對
    此類施用毒品之行為人而言，毒品危害防制條例之立法目的
    亦非重在嚴懲，而係重在彼等行為之矯治，量處如主文所示
    之刑，並諭知易科罰金之折算標準，以資懲儆。
五、扣案吸食器1組（2支），被告於警詢中陳述為其所有供本件
    施用毒品所用之物，爰依刑法第38條第2項宣告沒收。
據上論斷，依刑事訴訟法第449條第1項前段、第3項、第450第
1項，毒品危害防制條例第10條第2項，刑法第11條前段、第62條
前段、第41條第1項前段、第38條第2項，逕以簡易判決處刑如主
文。
中　　華　　民　　國　　110 　年　　2 　　月　　26　　日
                  基隆簡易庭  法  官  李  岳
以上正本證明與原本無異。
如不服本判決，應於判決送達後20日內，向本院提出上訴書狀，
敘述上訴理由，上訴於本院合議庭，並按他造當事人之人數附具
繕本。　　　　　　　　　
中　　華　　民　　國　　110 　年　　3 　　月　　2 　　日
                              書記官  劉筱蘋
附錄本案論罪科刑法條全文：
毒品危害防制條例第10條第2項
施用第二級毒品者，處3年以下有期徒刑。